<!DOCTYPE html PUBLIC "-//W3C//DTD XHTML 1.0 Transitional//EN" "http://www.w3.org/TR/xhtml1/DTD/xhtml1-transitional.dtd">
<html xmlns="http://www.w3.org/1999/xhtml">
<head>
	<meta http-equiv="Content-Type" content="text/html; charset=iso-8859-1" />
	<title>Ymmärrä suomea</title>
	<style type="text/css" media="all">@import "css/styles.css";</style>
	<script type="text/javascript" src="swfobject.js"></script>
</head>
<body class="font-medium">
	<div id="main-wrapper">
		<div id="topbar"></div>
		<div id="main-menu">
			<table cellspacing="0" cellpadding="0" border="0" class="add-links"><tr>
				<td class="item"><img class="raquo" src="i/raquo.gif" alt="" height="7" width="4" /><a href="/ymmarra/index.php?moduli=sanakirja">Sanakirja</a></td>
				<td class="item"><img class="raquo" src="i/raquo.gif" alt="" height="7" width="4" /><a href="/ymmarra/index.php?moduli=verbit">Verbiluettelo</a></td>
				<td class="item"><img class="raquo" src="i/raquo.gif" alt="" height="7" width="4" /><a href="/ymmarra/index.php?moduli=kielioppi">Kielioppi</a></td>
			</tr></table>
			<table cellspacing="0" cellpadding="0" border="0"><tr>
				<td class="item"><img class="raquo" src="i/raquo.gif" alt="" height="7" width="4" /><a href="/ymmarra/index.php">Etusivu</a></td>
				<td class="item"><img class="raquo" src="i/raquo.gif" alt="" height="7" width="4" /><a href="/ymmarra/index.php?moduli=tekstit">Lukutekstit</a></td>
			</tr></table>
		</div>
		<div id="content">
			<table cellspacing="0" cellpadding="0" border="0" id="content-wrapper"><tr>
				<td>
					<div id="left-menu">
												<div class="header-verb"><span>Verbit</span></div>
						<div class="menu">
								<div class="init"><a href="/ymmarra/index.php?moduli=verbit&kirjain=a">A</a></div>
								<div class="init"><a href="/ymmarra/index.php?moduli=verbit&kirjain=e">E</a></div>
								<div class="init"><a href="/ymmarra/index.php?moduli=verbit&kirjain=h">H</a></div>
								<div class="init"><a href="/ymmarra/index.php?moduli=verbit&kirjain=i">I</a></div>
								<div class="init"><a href="/ymmarra/index.php?moduli=verbit&kirjain=j">J</a></div>
								<div class="init"><a href="/ymmarra/index.php?moduli=verbit&kirjain=k">K</a></div>
								<div class="init"><a href="/ymmarra/index.php?moduli=verbit&kirjain=l">L</a></div>
								<div class="init"><a href="/ymmarra/index.php?moduli=verbit&kirjain=m">M</a></div>
								<div class="init"><a href="/ymmarra/index.php?moduli=verbit&kirjain=n">N</a></div>
								<div class="init"><a href="/ymmarra/index.php?moduli=verbit&kirjain=o">O</a></div>
								<div class="init"><a href="/ymmarra/index.php?moduli=verbit&kirjain=p">P</a></div>
								<div class="init"><a href="/ymmarra/index.php?moduli=verbit&kirjain=r">R</a></div>
								<div class="init"><a href="/ymmarra/index.php?moduli=verbit&kirjain=s">S</a></div>
								<div class="init"><a href="/ymmarra/index.php?moduli=verbit&kirjain=t">T</a></div>
								<div class="init"><a href="/ymmarra/index.php?moduli=verbit&kirjain=u">U</a></div>
								<div class="init"><a href="/ymmarra/index.php?moduli=verbit&kirjain=v">V</a></div>
								<div class="init"><a href="/ymmarra/index.php?moduli=verbit&kirjain=y">Y</a></div>
								<div class="init"><a href="/ymmarra/index.php?moduli=verbit&kirjain=Ä">Ä</a></div>
						</div>					</div>
				</td>
				<td>
					<div id="main-content">
						<div id="path">
							<a href=".">Etusivu</a> &gt; <a href="/ymmarra/index.php?moduli=verbit&kirjain=P">P</a>						</div>
													<h1>PALJASTUA</h1>
						<table cellspacing="0" cellpadding="0" border="0">
							<tr>
								<td colspan="2" style="padding-bottom:10px;"><strong>Aktiivin indikatiivi</strong></td>
							</tr>
							<tr>
								<td><pre>PREESENS                   
minä      paljastun        
sinä      paljastut        
hän       paljastuu        
me        paljastumme      
te        paljastutte      
he        paljastuvat      

PASSIIVI
          paljastutaan     

IMPERFEKTI                 
         paljastuin        
         paljastuit        
         paljastui         
         paljastuimme      
         paljastuitte      
         paljastuivat      

PASSIIVI
         paljastuttiin     

PERFEKTI
olen     paljastunut       
olet     paljastunut       
on       paljastunut       
olemme   paljastuneet      
olette   paljastuneet      
ovat     paljastuneet      

PASSIIVI
on       paljastuttu       

PLUSKVAMPERFEKTI

olin     paljastunut       
olit     paljastunut       
oli      paljastunut       
olimme   paljastuneet      
olitte   paljastuneet      
olivat   paljastuneet      

PASSIIVI
oli      paljastuttu       
</pre></td>
								<td>&nbsp;&nbsp;&nbsp;</td>
								<td><pre>      KIELTOMUOTO
      en        paljastu
      et        paljastu
      ei        paljastu
      emme      paljastu
      ette      paljastu
      eivät     paljastu


      ei        paljastuta

   
       en        paljastunut
       et        paljastunut
       ei        paljastunut
       emme      paljastuneet
       ette      paljastuneet
       eivät     paljastuneet


       ei        paljastuttu


      en      ole paljastunut
      et      ole paljastunut
      ei      ole paljastunut
      emme    ole paljastuneet
      ette    ole paljastuneet
      eivät   ole paljastuneet


      ei      ole paljastuttu



      en    ollut  paljastunut
      et    ollut  paljastunut
      ei    ollut  paljastunut
      emme  olleet paljastuneet
      ette  olleet paljastuneet
      eivät olleet paljastuneet


      ei    ollut  paljastuttu
</pre></td>
							</tr>
						</table>
						<table cellspacing="0" cellpadding="0" border="0">
							<tr>
								<td colspan="2" style="padding-bottom:10px;"><strong>Aktiivin konditionaali</strong></td>
							</tr>
							<tr>
								<td><pre>PREESENS 
minä     paljastuisin      
sinä     paljastuisit      
hän      paljastuisi       
me       paljastuisimme    
te       paljastuisitte    
he       paljastuisivat    

PASSIIVI
         paljastettuisiin  

PERFEKTI
olisin   paljastunut       
olisit   paljastunut       
olisi    paljastunut       
olisimme paljastuneet      
olisitte paljastuneet      
olisivat paljastuneet      

PASSIIVI
olisi    paljastuttu       
</pre></td>
								<td>&nbsp;&nbsp;&nbsp;</td>
								<td><pre> 
      en          paljastuisi
      et          paljastuisi
      ei          paljastuisi
      emme        paljastuisi
       ette        paljastuisi
      eivät       paljastuisi


      ei          paljastuttaisi


      en olisi    paljastunut
      et olisi    paljastunut
      ei olisi    paljastunut
      emme olisi  paljastuneet
      ette olisi  paljastuneet
      eivät olisi paljastuneet


      ei olisi    paljastuttu
</pre></td>
							</tr>
						</table>
						<table cellspacing="0" cellpadding="0" border="0">
							<tr>
								<td colspan="2" style="padding-bottom:10px;"><strong>Aktiivin potentiaali</strong></td>
							</tr>
							<tr>
								<td><pre>PREESENS
minä     paljastunen       
sinä     paljastunet       
hän      paljastunee       
me       paljastunemme     
te       paljastunette     
he       paljastunevat     

PASSIIVI
         paljastuttaneen   

PERFEKTI
lienen   paljastunut       
lienet   paljastunut       
lienee   paljastunut       
lienemme paljastuneet      
lienette paljastuneet      
lienevät paljastuneet      

PASSIIVI
lienee   paljastuttu       
</pre></td>
								<td>&nbsp;&nbsp;&nbsp;</td>
								<td><pre> 
      en          paljastune
      et          paljastune
      ei          paljastune
      emme        paljastune
      ette        paljastune
      eivät       paljastune


      ei          paljastuttane


      en    liene paljastunut
      et    liene paljastunut
      ei    liene paljastunut
      emme  liene paljastuneet
      ette  liene paljastuneet
      eivät liene paljastuneet


      ei    liene paljastuttu
</pre></td>
							</tr>
						</table>
						<table cellspacing="0" cellpadding="0" border="0">
							<tr>
								<td colspan="2" style="padding-bottom:10px;"><strong>Aktiivin imperatiivi</strong></td>
							</tr>
							<tr>
								<td><pre>PREESENS

(sinä)   paljastu          
(hän)    paljastukoon      
(me)     paljastukaamme    
(te)     paljastukaa       
(he)     paljastukoot      

PASSIIVI
         paljastuttakoon   

PERFEKTI

ole      paljastunut       
olkoon   paljastunut       
olkaamme paljastuneet      
olkaa    paljastuneet      
olkoot   paljastuneet      

PASSIIVI

olkoon   paljastuttu       
</pre></td>
								<td>&nbsp;&nbsp;&nbsp;</td>
								<td><pre> 

      älä         paljastu
      älköön      paljastuko
      älkäämme    paljastuko
      älkää       paljastuko
      älkööt      paljastuko


      älköön      paljastuttako



      älä ole       paljastunut
      älköön olko   paljastunut
      älkäämme olko paljastuneet
      älkää olko    paljastuneet
      älkööt olko   paljastuneet



      älköön olko   paljastuttu
</pre></td>
							</tr>
						</table>
						<table cellspacing="0" cellpadding="0" border="0">
							<tr>
								<td colspan="2" style="padding-bottom:10px;"><strong>Verbin nominaalimuodot</strong></td>
							</tr>
							<tr>
								<td><pre>I INFINITIIVI              

Lyhyempi muoto:            
         paljastua         

Pitempi muoto:             
         paljastuakseni    
         paljastuaksesi
         paljastuakseen
         paljastuaksemme
         paljastuaksenne
         paljastuakseen

III  INFINITIIVI           

inessiivi    paljastumassa 
elatiivi     paljastumasta 
illatiivi    paljastumaan  
adessiivi    paljastumalla
abessiivi    paljastumatta 
instruktiivi paljastuman   
                           
Passiivi
instruktiivi paljastuttaman 
                           
                           
</pre></td>
								<td>&nbsp;&nbsp;&nbsp;</td>
								<td><pre> II INFINITIIVI

 inessiivi    paljastuessa   
 instruktiivi paljastuen

 Passiivi
 inessiivi    paljastuttaessa






   IV INFINITIIVI

   nominatiivi  paljastuminen  
   partitiivi   paljastumista
     

   I PARTISIIPPI
   aktiivi      paljastuva   
   passiivi     paljastuttava    

  II PARTISIIPPI
   aktiivi      paljastunut
   passiivi     paljastuttu
</pre></td>
							</tr>
						</table>

					</div>
				</td>
			</tr></table>		</div>
		<div id="footer"><a href="http://www.oph.fi/"><img src="i/oph_logo_ymmarrasuomea.gif" width="157" height="35" alt="OPH" /></a></div>
	</div>
</body>
</html>
